【裁判字號】    89,訴,1061
【裁判日期】    890905
【裁判案由】    分配表異議之訴
【裁判全文】
臺灣桃園地方法院民事判決  八十九年度訴字第一○六一號
    原      告  萬通商業銀行股份有限公司
    法定代理人  乙○○
    訴訟代理人  丙○○
                施文彤
    被      告  玨雲實業股
    法定代理人  甲○○
右當事人間分配表異議之訴事件，本院判決如左：
    主    文
原告之訴駁回。
訴訟費用由原告負擔。
    事    實
一、原告方面：
    (一)聲明：  鈞院八十七年度民執字第七九０六號強制執行事件，對被告所分配新
      台幣（下同）八十四萬元之執行費用及三百四十一萬三千零二十一元之債權額
      ，應減為零元，並請將其減少的金額四百二十五萬三千零二十一元中之七十七
      萬三千八百一十八元分配與原告，餘三百四十七萬九千二百三元改按債權比例
      分配二百三十四萬六千九百一十元與原告。
    (二)陳述：
      (1)查  鈞院八十七年度民執字第七九０六號強制執行事件製作之分配表，將被
        告之抵押權設定金額共計一億二千萬元列入分配，致減損原告原可受分配之
        金額。經查被告就本件執行不動產（土地）雖設定第六至第十二順位之最高
        限額抵押權金額合計一億二千萬元，惟屢經  鈞院通知參與分配，均未提任
        何聲明，故被告雖有一億二千萬元之抵押權，然因其未陳報實際抵押權金額
        ，故而被告應無權利，且亦應無債權列入分配。
      (2)又查，分配表「表２增建建物」之賣得價金五百二十萬元，因該增建物未經
        合法登記，故非  鈞院八十七年度民執字第七九０六號強制執行事件所有抵
        押權人之抵押權之標的物，且又非為土地之從物，故該價金應列為  鈞院八
        十七年度民執字第七九０六號強制執行事件所有抵押債權人，於其有對被告
        之「對人之執行名義」於標的物拍賣之日一日前提出聲明參與分配時，始能
        以普通債權人名義，按債權比例列入分配。然查，被告自始至終均未提出任
        何債權及執行名義聲明參與分配，從而，被告當無任何權利就「表２增建建
        物」之賣得價金五百二十萬元參與分配。
      (3)綜上所述爰依強制執行法第四十一條提起本件訴訟，請准判決如聲明。
    (三)證據：提出更正後分配表乙紙、民事執行處通知乙紙、分配表乙份（以上均為
            影本）為證。
二、被告方面：
    本件未經言詞辯論。
    理    由
一、按原告之訴，依其所訴之事實，在法律上顯無理由者，法院得不經言詞辯論，逕
    以判決駁回之，民事訴訟法第二百四十九條第二項定有明文。
二、次按分配表異議之訴，乃就分配表有異議之債權人或債務人，對為反對陳述之債
    權人或債務人提起之訴訟，此觀八十五年十月九日修正公布（下同）之強制執行
    法第四十一條第一項之規定自明。同法第三十九條、第四十條第一項、第四十條
    之一並分別規定，債權人、債務人對分配表有異議之權，及對債權人或債務人之
    異議有為反對陳述之權。故債權人或債務人對分配表聲明異議後，如未予他債權
    人、債務人表示意見之機會，或他債權人、債務人對於債權人或債務人之異議未
    為反對之陳述者，均無從提起分配表異議之訴。換言之，究竟分配期日聲明異議
    人、債務人及他債權人有無到場？債務人及他債權人對聲明異議有無知悉及表示
    竟見之機會？債務人或他債權人有無對聲明異議人聲明異議之內容為反對陳述？
    此均與聲明異議人得否提起分配異議之訴有關（最高法院八十八年台上字第五九
    六號判決可資參照）。經查，本件執行法院定八十九年六月二十九日上午十時為
    分配期日，並附送分配表通知債權人、債務人後，原告雖於八十九年六月二十七
    日對分配表聲明異議，惟執行法院僅通知聲明異議之債權人「．．．應於分配期
    日即八十九年六月二九日起十日內依強制執行法第四十一條第一、二項規定另行
    提起分配表異議之訴．．．」，似未將該聲明異議狀通知債務人或他債權人，並
    未予他債權人、債務人表示意見之機會，且該分配期日有利害關係之債權人及債
    務人亦均未到場，業經本院調取八十七年度執字第七九０六號強制執行卷宗核閱
    屬實，且為原告所不爭執，因此原告對未為反對陳述之被告提起本件分配表異議
    之訴即非正當，不應准許。
三、據上論結，原告之訴為無理由，依民事訴訟法第二百四十九條第二項、第七十八
    條，判決如主文。
中      華      民      國    八十九    年      九      月      五      日
                                        臺灣桃園地方法院民事第一庭
~B法      官  林淑鳳
右為正本係照原本作成
如對本判決上訴須於判決送達後廿日內向本院提出上訴狀
中      華      民      國    八十九    年      九      月      五      日
~B書  記  官  楊文雄


司法院資訊處製作；財團法人民間司法改革基金會備份。
